臺灣宜蘭地方法院民事簡易判決
                                    111年度宜簡字第238號
原      告  花旗（台灣）商業銀行股份有限公司


法定代理人  莫兆鴻  
訴訟代理人  陳正欽  
            向勃睿  
被      告  林顯陽  
上列當事人間請求清償債務事件，本院於民國111年9月15日言詞
辯論終結，判決如下：
　　主　文
被告應給付原告新臺幣壹拾肆萬貳仟柒佰玖拾伍元，及自民國一
百零六年五月十一日起至清償日止，按週年利率百分之一點六八
計算之利息。
原告其餘之訴駁回。
訴訟費用由被告負擔。
本判決原告勝訴部分得假執行。
　　事實及理由
一、原告起訴主張：被告前於民國95年8月15日向原告申請信用
    貸款，約定貸款期間自95年8月31日起至100年8月30日止，
    貸款利率按週年利率百分之1.68，以1年365天為基礎，依實
    際天數計付，並自撥款日起，依年金法按月清償，如未依約
    清償時，其債務視為全部到期。惟被告自100年5月6日即未
    依約繳款，依約其債務視為全部到期，迄今尚積欠原告新臺
    幣（下同）142,795元及利息未清償。為此，爰依消費借貸
    之法律關係提起本件訴訟等語，並聲明：被告應給付原告14
    2,795元，及自100年5月6日起至清償日止，按週年利率百分
    之1.68計算之利息。。
二、被告則以：伊對於原告請求之金額沒有意見，但沒有能力清
    償，另就利息部分主張時效抗辯等語，資為抗辯。
三、經查，原告主張之事實，業據提出與其所述相符之行政院金
    融監督管理委員會98年7月17日金管銀外字第09800316561號
    函、信用貸款申請書、消費性個人信用貸款約定書、帳務資
    料、受償明細等件影本為證，且為被告所不爭執，堪信屬實
    。雖被告辯稱無力償還云云，縱被告辯稱現無力清償一節屬
    實，然此屬履行能力問題，不影響其依約所負之清償責任，
    尚難據此為被告有利之判斷，是被告上開所辯，並不足採。
四、惟按利息、紅利、租金、贍養費、退職金及其他1年或不及1
    年之定期給付債權，其各期給付請求權，因5年間不行使而
    消滅；時效完成後，債務人得拒絕給付，民法第126條、第1
    44條第1項分別定有明文。經查，原告遲於111年5月10日始
    提起本件訴訟請求被告清償前揭債務，此有民事起訴狀臺灣
    臺北地方法院收狀戳章1枚在卷可稽，因被告主張時效抗辯
    ，故利息部分，應自上開期日往前回溯5年起算，即自106年
    5月11日起至清償日止之約定利息方屬適法，而就此之前所
    生利息請求權，依前開規定業已罹於5年之短期時效，被告
    就此部分之請求自得拒絕給付，原告此部分之主張，即無理
    由。
五、從而，原告依據消費借貸之法律關係，請求被告給付如主文
    第1項所示之金額及利息，為有理由，應予准許。逾此部分
    之請求，即屬無據，應予駁回。
六、本件係就民事訴訟法第427條訴訟適用簡易程序所為被告敗
    訴之判決，爰依同法第389條第1項第3款規定，依職權宣告
    假執行。
七、訴訟費用負擔之依據：民事訴訟法第79條。
中　　華　　民　　國　　111 　年　　9 　　月　　30　　日
    　　　　　　　臺灣宜蘭地方法院宜蘭簡易庭
                                  法　官　許婉芳
以上為正本係照原本作成。
如不服本判決，應於送達後20日內，向本院提出上訴狀並表明上
訴理由，如於本判決宣示後送達前提起上訴者，應於判決送達後
20日內補提上訴理由書（須附繕本）。
如委任律師提起上訴者，應一併繳納上訴審裁判費。
中　　華　　民　　國　　111 　年　　9 　　月　　30　　日
　　　　　　　　　　　　　　　　　書記官  鄒明家